臺灣高等法院民事裁定　　　　　　　　　96年度抗字第1428號
抗　告　人　甲○○
上列抗告人因與相對人法務部行政執行署宜蘭行政執行處間拘提
管收事件，對於中華民國96年8月13日臺灣宜蘭地方法院96年度
管字第10號裁定提起抗告，本院裁定如下：
    主      文
原裁定廢棄。
    理      由
一、按行政執行官訊問義務人後，認有下列各款情形之一，而有
    管收必要者，行政執行處應自拘提時起24小時內，聲請法院
    裁定管收之：三、就應供強制執行之財產有隱匿或處分之情
    事。關於義務人拘提管收及應負義務之規定，於公司之負責
    人亦適用之。行政執行法第17條第5項第3款、第24條第1項
    第4款分別定有明文。次按行政執行，應依公平合理之原則
    ，兼顧公共利益與人民權益之維護，以適當之方法為之，不
    得逾達成執行目的之必要限度。
二、抗告人抗告意旨略稱：伊於民國96年8月13日自動前往法務
    部行政執行署宜蘭行政執行處基隆分處洽談分期償還富勝營
    造股份有限公司（下稱富勝公司）所欠稅款新台幣（下同）
    227萬4488元（利息及執行費用另計），就富勝公司之生財
    器具其中挖土機係用50幾萬元所買之二手貨，使用幾年後因
    時常故障，要大修又不符經濟效益，想轉手亦無買主，故閒
    置戶外，任其荒廢，經雨水侵蝕幾成廢鐵，也無報廢動作，
    發電機也是同樣情形，沙發等家具更是當回收家具丟掉。伊
    目前靠領薪水過日子，為展現還款誠意，伊已向朋友借支20
    萬元做為分期繳付所欠稅款之頭期款，伊目前並無能力一次
    繳清，只能分期繳納所欠稅款。又伊母不幸於96年8月10日
    過世，定於96年9月17日出殯，伊為獨子，願意於母親出殯
    後再行協商還款計劃，然宜蘭行政執行處卻不同意，令人無
    所適從，求予廢棄原裁定等語。
三、經查：相對人之聲請意旨，係以抗告人有行政執行法第17條
    第5項第3款就應供強制執行之財產有隱匿或處分之情而向原
    法院聲請管收抗告人，原法院以抗告人確無法提供富勝公司
    相關工程款之去向資料，亦推稱該公司之生財器具均棄置不
    在，認抗告人有隱匿或處分應供強制執行財產之情，據此准
    相對人管收抗告人之聲請，固非無據。惟查，就有關富勝公
    司承包天成飯店之相關工程款流向，抗告人稱：「我查了很
    久，會計師說資料已流失，會計師是永信會計師事務所陳逸
    婷小姐，是他負責處理的。」、「錢有收回來，是支付工資
    及材料費花掉的，我承包這項工程並沒有賺錢。」等語（見
    原審卷第6頁），然相對人就抗告人上開陳述，僅以電話向
    會計師查詢結果，並未發函就相關資料為詳細查詢及調查，
    是抗告人所稱承包該項工程並無獲利、會計師說資料已流失
    等情，是否屬實，即未盡調查之能事。又抗告人於本院陳稱
    伊為展現還款誠意，已借支20萬元為分期繳付所欠稅款227
    萬4488元之頭期款，並願意於母親出殯後再行協商還款計劃
    等語，若抗告人所陳屬實，則藉由兩造協商已可達成本件執
    行目的，本件是否逾達成執行目的之必要限度，而與首揭規
    定有違，亦非無斟酌之餘地。乃原法院不察，遽准許相對人
    管收之聲請，尚有不當，抗告意旨指摘原裁定不當，求予廢
    棄，為有理由，爰將原裁定廢棄，發回原法院就近調查並為
    妥適之處理。
四、據上論結，本件抗告為有理由，爰裁定如主文。
中　　華　　民　　國　　96　　年　　9 　　月　　11　　日
                  民事第七庭
                        審判長法　官  鄭三源
　　　　　　　　　　　    　　法　官　王聖惠
　　　　　　　　　　　    　　法　官  周美月
正本係照原本作成。
本裁定除以適用法規顯有錯誤為理由，並經本院許可外，不得再
抗告。如提起再抗告，應於收受後10日內委任律師為訴訟代理人
向本院提出再抗告狀。並繳納再抗告費新台幣１千元。
中　　華　　民　　國　　96　　年　　9 　　月　　12　　日
　　　　　　　　　　　　　　　書記官  李華安
